【裁判字號】    98,聲,753
【裁判日期】    980922
【裁判案由】    限期行使權利
【裁判全文】
臺灣臺南地方法院民事裁定               98年度聲字第753號
聲  請  人  甌比光學股份有限公司
                        1樓
法定代理人  甲○○
相  對  人  創世記眼鏡有限公司
法定代理人  乙○○
            郭淑貞
            莊雅君
            黃文政
            黃柯菊
上當事人間因87年度存字第2893號擔保提存事件，聲請人聲請通
知相對人限期行使權利，本院裁定如下：
    主  文
相對人應於本裁定送達後二十日內，就其因本院八十七年度裁全
字第二七一六號假扣押執行所受損害，向聲請人行使權利，並向
本院提出為行使權利之證明。
聲請程序費用由相對人負擔。
    理  由
一、按訴訟終結後，供擔保人得聲請法院通知受擔保利益人於一
    定期間內行使權利，並向法院為行使權利之證明，民事訴訟
    法第104條第1項第3款後段定有明文。又該款所謂「訴訟終
    結」，應從廣義解釋，包括撤銷假扣押或假處分裁定及執行
    程序終結在內（最高法院88年度臺抗字第682號、92年度臺
    抗字第379號裁定意旨參照）。
二、本件聲請意旨略以：本件聲請人與相對人間假扣押事件，聲
    請人前依鈞院87年度裁全字第2716號民事假扣押裁定，提供
    新臺幣166,666元為擔保金，並經鈞院87年度存字第2893號
    提存事件提存後，業經鈞院87年度執全字第2132號執行假扣
    押在案。茲聲請人已聲請撤回上開假扣押執行程序，訴訟已
    經終結，爰依民事訴訟法第104條第1項第3款後段之規定，
    聲請法院通知相對人於一定期間內行使權利等語。
三、經查：聲請人主張之上開事實，業據其提出本院87年度裁全
    字第2716號民事假扣押裁定、87年度存字第2893號提存書、
    98年度裁全聲字第60號暨確定證明書及98年5月5日南院龍87
    執全新字第2132號函影本各1份為證，並經本院依職權調閱
    本院87年度執全字第2132號 (含中華民國98年5月5日南院龍
    87執全新字第2132號函、87年度裁全字第2716號)假扣押卷
    宗、98年度裁全聲字第60號及本院87年度存字第2893號擔保
    提存卷宗審核無訛，堪信為真實。茲因該假扣押執行事件既
    經聲請人聲請撤銷假扣押裁定及執行，依前揭說明，應認該
    事件已訴訟終結，且經查明相對人迄未對聲請人行使權利，
    有本院民事紀錄科查詢表1紙存卷可憑。從而，聲請人聲請
    通知相對人限期行使權利，核與前揭規定相符，自應准許。
四、依民事訴訟法第95條、第78條，裁定如主文。
中    華    民    國    98    年    9     月    22    日
                  民事庭       司法事務官
上為正本係照原本作成
如不服本裁定，應於裁定送達後10日內，以書狀向司法事務官提
出異議。
中    華    民    國    98    年    9     月    24    日
                                書記官  鍾佳佑


司法院資訊處製作；財團法人民間司法改革基金會備份。
